# 请教陈教主，股权置换处理

提问人：wang_yancpa 时间：2020-07-25 08:05:07
某公司甲持有30%联合营公司A股权，A公司被B公司买入，B公司持有100%A公司股权，现甲计划用持有的30%A公司股权，再支付部分现金的形式，换入对B的20%股权；上述交易具有商业实质，且交易构成一揽子交易，是否可以视出售A公司股权取得投资收益，及购买B公司股权两项交易分别处理？

回答人：chenyiwei
原持有对A的30%股权，现在改为持有B公司的20%股权，两公司的基本面差异较大，且置换前后对A、B均无控制权，则可以认为该交易具有商业实质，可以确认处置A的30%股权投资的收益。